臺灣高雄地方法院刑事判決　　　　　　　　　　　　九十一年度訴字第三四五號
　　公　訴　人　臺灣高雄地方法院檢察署檢察官
　　被　　　告　甲○○　男三十.
右列被告因違反毒品危害防制條例案件，經檢察官提起公訴 (九十一年度毒偵字第四
一四四號、第四五二號），及移送併辦（九十一年度毒偵字第四八五三號），本院判
決如左：
    主  文
甲○○連續施用第一級毒品，累犯，處有期徒刑壹年。
扣案如附表一編號(一)所示第一級毒品海洛因貳包（驗後毛重共壹公克）、附表二所示
第一級毒品海洛因粉末壹包（淨重零點零肆公克、包裝重零點貳柒公克）及附表一編
號(二)、(三)所示之空夾鏈袋壹個、塑膠吸管壹支，均沒收銷燬之。
    事  實
一、甲○○有竊盜、違反肅清煙毒條例罪、麻醉藥品管理條例罪等前科多次，曾於煙
    毒、麻藥等案件，經法院分別判處有期徒刑三年二月及一年，經接續執行，於八
    十八年八月四日縮刑期滿執完畢；又因違反毒品危害防制條例案件，經臺灣高雄
    地方法院（下稱：本院）以八十九年度易字第五二八０號判決判處月期徒刑六月
    （即後述二犯施用毒品犯行），於九十年十二月十九日易科罰金執行完畢，猶不
    知悔改。
二、緣甲○○於八十八年間，因施用毒品案件，經臺灣高雄地方法院檢察署（以下簡
    稱高雄地檢署）檢察官聲請，由本院以八十八年度毒聲字第九九八號裁定送觀察
    、勒戒後，認無繼續施用毒品之傾向，由高雄地檢署檢察官於八十八年十月七日
    以八十八年度毒偵字第一三七一號為不起訴處分確定後，嗣其於五年內，復因施
    用第二級毒品安非他命案件，經依本院八十九年度毒聲字第二０五六號裁定送觀
    察、勒戒後，認有繼續施用毒品之傾向，再依本院八十九年度毒聲字第九二二０
    號裁定送強制戒治，後經本院以九十年度毒聲字第四一五九號裁定停止戒治並付
    保護管束（於九十年八月二日停止戒治出所），而其此次施用毒品犯行並經高雄
    地檢署檢察官提起公訴，嗣經本院於九十年三月十四日以八十九年度易字第五二
    八０號判處有期徒刑六月（嗣已確定並執行完畢），詎甲○○仍不知悛改，亦無
    戒絕毒癮決心，仍基於概括犯意，自九十一年六月間起，均在其高雄市小港區○
    ○○路八十四號住處等處，以將毒品海洛因粉末以水液稀釋混入針筒內，再施打
    體內之方式；或以香菸點沾海洛因粉末再燃煙吸食之方式，連續施用第一級毒品
    海洛因多次。初於九十一年六月二十二日十四時許，在高雄市小港區○○○路九
    十四號其友人吳松益之住處，為警查獲（但現場查扣之玻璃球型燈泡、空夾鏈袋
    及同案嫌疑人蔣榮仁身上起扣之針筒等物，均與甲○○本案無關）。而甲○○經
    警訊畢飭回候傳之際，仍承前揭同一概括犯意，續行施用一級毒品海洛因，乃繼
    而於九十一年七月十二日十四時四十分許，在高雄市○○區○○路龍鳳公園旁，
    再為警查獲，並自甲○○所騎乘之車號ＸＰＦ－五二０號機車右後輪空地，查扣
    甲○○所有因心虛而丟棄地面之第一級毒品海洛因二包（驗後總毛重一公克）及
    甲○○所有專供施用毒品所用之空夾鏈袋乙只、塑膠吸管（挑取毒品粉末所用）
    乙支（詳附表一所示）。但甲○○仍續承前揭同一概括犯意，連續施用毒品海洛
    因，最後一次約係在九十一年七月二十五日止上址小港區住處施用。卒為警於九
    十一年七月二十六日二十時十分許，在高雄縣林園鄉○○村○○路附近，為警查
    獲，並當場扣得甲○○持有之如附表二所示第一級毒品海洛因乙包（海洛因淨重
    零點零四公克）。嗣甲○○再經本院九十一年度毒聲字第一二九二號裁定，令入
    戒治處所施以強制戒治。
二、案經高雄縣警察局鳳山分局、高雄市政府警察局小港分局移送臺灣高雄地方法院
    檢察署檢察官偵查起訴及移送併辦。
    理  由
一、訊據被告甲○○對於右揭事實俱坦承不諱，並有先後查獲時分別扣得如附表一所
    示海洛因粉末二小包、空夾鏈袋及塑膠吸管乙支；如附表二所示之海洛因粉末乙
    包扣案足佐。而查上述扣案之空夾鏈袋、塑膠吸管（用供挑取毒品所用）均係被
    告用以專供施用毒品之器具，此經被告審理中供明在卷；而上開如附表一編號(一)
    、及附表二所示之粉末，分經送請法務部調查局及高雄醫學大學附設中和紀念醫
    院鑑定，其中附表一編號(一)所示粉末（淨重零點零四公克、包裝重零點二七公克
    ），及附表二粉末二包（驗後毛重共一公克），均屬第一級毒品海洛因，此復有
    該法務部調查局（編號000000000號）鑑定通知書及高雄醫學大學檢驗
    報告各紙附卷足佐；再查，被告先後三次經查獲時所採取之尿液，經送鑑定亦俱
    驗呈嗎啡陽性反應，復有高雄縣政府衛生局煙毒尿液檢驗成績書二紙（九一煙檢
 字第一０一六號及第一一八一號）及高雄市立凱旋醫院煙毒尿液檢驗成績書均在
    卷可按。被告確有施用第一級毒品海洛因犯行已堪肯認。而查被告前於八十八年
    間，因施用毒品案件雄地檢署檢察官聲請，由本院以八十八年度毒聲字第九九八
    號裁定送觀察、勒戒後，認無繼續施用毒品之傾向，由高雄地檢署檢察官於八十
    八年十月七日以八十八年度毒偵字第一三七一號為不起訴處分確定後，嗣其於五
    年內，復因施用安非他命案件，經依本院八十九年度毒聲字第二０五六號裁定送
    觀察、勒戒後，認有繼續施用毒品之傾向，再依本院八十九年度毒聲字第九二二
    ０號裁定送強制戒治，後經本院以九十年度毒聲字第四一五九號裁定停止戒治並
    付保護管束（於九十年八月二日停止戒治出所），而其此次施用毒品犯行並經高
    雄地檢署檢察官提起公訴，經本院於九十年三月十四日以八十九年度易字第五二
    八０號判處有期徒刑六月（已確定並執行完畢）；嗣其於前案宣示判決後，又因
    本案連續施用海洛因犯行，由本院以九十一年毒聲字第二二九二號裁定，令其進
    入戒治處所施以強制戒治迄今等情，為被告所不否認，並有臺灣高雄地方法院檢
    察署刑案資料查註紀錄表、本院被告院內索引卡紀錄表及臺灣高等法院被告全國
    前案紀錄表各一紙，與前開本院刑事判決一份在卷可參，亦堪信為真實。綜上所
    述，本案事證明確，被告之犯行堪以認定。
二、核被告甲○○所為，係犯毒品危害防制條例第十條第一項之施用第一級毒品罪。
    其施用第一級毒品前之持有毒品行為，本應論以持有毒品罪，惟各該次持有毒品
    之行為均為其後施用毒品之行為所吸收，不另論罪。其多次施用第二級毒品之犯
    行，時間緊接、方法相同，觸犯相同構成要件之罪，顯係基於概括犯意反覆為之
    ，為連續犯，應論以一罪並依法加重其刑。又被告前因煙毒、麻藥案件，經法院
    分別判處有期徒刑三年二月、一年，嗣接續執行而於八十八年八月四日縮刑期滿
    執行完畢。又因違反毒品危害防制條例案件，經本院判處有期徒刑六月，於九十
    年十二月十九日易科罰金執行完畢等情，有臺灣高雄地方法院檢察署刑案資料查
    註紀錄表、本院被告院內索引卡紀錄表及臺灣高等法院被告全國前案紀錄表各一
    紙在卷可憑，其於有期徒刑執行完畢後五年內再犯本件有期徒刑以上之罪，為累
    犯，應依刑法第四十七條規定，遞加重其刑。審酌被告前因施用毒品案件經不起
    訴處分及科刑判決後，竟未生警悟之心，猶犯本件罪行，顯見其自制意志不堅，
    行為固不足取，惟念其犯後坦承犯行，態度良好，所為係自我戕害行為，未損及
    他人等一情狀，量處如主文所示之刑。
三、至扣案如附表一編號(一)及附表二之粉末，因屬第一級毒品海洛因；又附表一編號
    (二)、(三)所示之夾鏈袋、塑膠吸管（挑管）均係被告所用並專供施用毒品之器具，
    已如前述，均依毒品第十八條第一項前段，諭知沒收銷燬之。至因鑑驗耗損之毒
    品既已滅失，即不另宣告沒收銷燬，附予明。
據上論斷，依刑事訴訟法第二百九十九條第一項前段，毒品危害防制條例第十條第一
項、第十八條第一項前段，刑法第十一條、第五十六條、第四十七條、第七十條，判
決如主文。
本案經檢察官郭文俐到庭執行職務。
中    華    民    國    九十一    年      十二      月      二十七      日
                              臺灣高雄地方法院刑事第五庭
                                  法  官  朱  盈  吉
右正本證明與原本無異。
如不服本判決，應於判決送達後十日內，向本院提出上訴狀。
                                  書記官  吳  金  霞
中    華    民    國    九十二    年       一       月        九     日
附表一：（即九十一年七月十二日查扣物品）
┌──┬──────┬──┬──────────────────────┐
│編號│  物品名稱  │數量│      備                          註        │
├──┼──────┼──┼──────────────────────┤
│一  │毒品海洛因粉│貳包│一驗後毛重共一公克，係毒品。                │
│    │末          │    │二依毒品危害防制條例第十八條第一項前段沒收銷│
│    │            │    │  燬。                                      │
├──┼──────┼──┼──────────────────────┤
│二  │空夾鏈袋    │壹個│一專供施用毒品之器具。                      │
│    │            │    │二依毒品危害防制條例第十八條第一項前段沒收銷│
│    │            │    │  燬。                                      │
├──┼──────┼──┼──────────────────────┤
│三  │塑膠吸管（挑│壹支│同右                                        │
│    │管）        │    │           │
└──┴──────┴──┴──────────────────────┘
附表二：（即九十一年七月二十六日查扣物件）
┌─────────┬──┬──────────────────────┐
│  物  品  名  稱  │數量│      備                          註        │
├─────────┼──┼──────────────────────┤
│毒品海洛因粉末    │壹包│一淨重零點零四公克，包裝重零點二七公克，係毒│
│                  │    │  品。                                      │
│                  │    │二依毒品危害防制條例第十八條第一項前段沒收銷│
│                  │    │  燬。                                      │
└─────────┴──┴──────────────────────┘
